臺灣澎湖地方法院刑事附帶民事訴訟判決　96年度附民字第14號
原　　　告　甲○○
　　　　　　乙○○○
　　　　　　丙○○
被　　　告　丁○○
　　　　　　陳萩庭
　　　　　　戊○○
上列被告因96年度易字第24號傷害案件，經原告提起附帶民事訴
訟，本院判決如下：
    主      文
被告應連帶給付原告甲○○、乙○○○、丙○○各新臺幣壹萬元
，及均自民國96年7月3日起至清償日止，按週年利率5％計算之
利息。
原告其餘之訴及假執行之聲請均駁回。
本判決第一項得假執行。
    事實及理由
甲、兩造之主張：
　　原告起訴主張：原告3人及方嬋娟於民國96年10月6日晚間7
    時50分許，在澎湖縣馬公市○○路11-1號「日展租車行」前
    ，遭被告3人及陳奐樂共同打傷，原告甲○○因而受有左手
    臂、兩下肢多處外傷，原告乙○○○受有雙上肢多處外傷，
    原告丙○○受有右下唇裂傷、左大腿血腫、左頸血腫等傷害
    。原告爰依共同侵權行為法律關係，訴請被告連帶賠償原告
    3 人各新臺幣（下同）30萬元之慰撫金，及均自起訴狀繕本
    送達被告翌日起至清償日止，按週年利率5％計算之利息；
    原告願供擔保，請准宣告假執行。
乙、得心證之理由：
一、按附帶民事訴訟之判決，應以刑事訴訟判決所認定之事實為
    據，刑事訴訟法第500條前段定有明文。查被告陳萩庭、丁○○、戊○○及陳奐樂於95年10月6日晚間7時50分許，在「
    日展租車行」前，共同傷害原告，致原告甲○○受有左手臂
    、兩下肢多處外傷，原告乙○○○受有雙上肢多處外傷，原
    告丙○○受有右下唇裂傷、左大腿血腫、左頸血腫等傷害等
    情，已據刑事判決認定在案。則本件民事求償部分，自應以
    此為判斷之基礎。
二、次按數人共同不法侵害他人之權利者，連帶負損害賠償責任
    ；不法侵害他人之身體或健康者，被害人雖非財產上之損害
    ，亦得請求賠償相當之金額，民法第185條第1項前段及第
    195條第1項前段分別定有明文。本件被告及陳奐樂共同傷害
    原告，致原告受傷，被告3人應連帶負損害賠償責任，是以
    原告請求被告連帶賠償慰撫金，自屬有據。本院審酌兩造之
    年紀，又原告甲○○前為職業軍人，原告丙○○為警察，被
    告丁○○從事水電修理工作，被告戊○○為「日展租車行」
    負責人，被告陳萩庭為公務人員，及原告3人所受之傷勢尚
    非嚴重等情，認原告3人精神上所受痛苦各相當1萬元。
三、綜上所述，原告3人依共同侵權行為法律關係，各得向被告
    請求連帶賠償1萬元，及均自起訴狀繕本送達被告翌日（即
    96 年7月3日）起至清償日止，按週年利率5％計算之利息。
    原告逾此範圍之請求，則屬無據，為無理由，應予駁回。
四、本件原告勝訴部分係所命給付金額未逾50萬元之判決，應依
    職權宣告假執行，無庸再令原告為擔保。至於原告敗訴部分
    ，其假執行之聲請即失其依據，應併予駁回。
丙：據上論結，本件原告之訴為一部有理由、一部無理由，依刑
    事訴訟法第502條第1項、第2項、第491條第10款，民事訴訟
    法第389條第1項第5款，判決如主文。
中     華     民     國    96   年    12    月   31   日
                  刑事庭  審判長法  官  管安露
                                法  官  陳順輝
                                法  官　李宛玲
以上正本證明與原本無異。
如不服本判決，應於判決送達之翌日起10日內提出上訴狀於本院
（須附繕本）。
中　　華　　民　　國　　97　　年　　1 　　月　　2 　　日
                                書記官  莊茹茵
